臺灣屏東地方法院刑事判決　　　　　　　　　　　　　九十一年度訴字第六八七號
　　公　訴　人　臺灣屏東地方法院檢察署檢察官
　　被　　　告　乙○○
右被告因藥事法案件，經檢察官提起公訴（九十一年度偵字第五八九號），本院判決
如左：
    主  文
乙○○，無罪。
    理  由
一、公訴意旨略以：乙○○係屏東縣內埔鄉○○路八號「益安中藥房」負責人，意圖
    營利而於不詳時間向不詳之人販入未經核准、擅自製造之治感冒及開脾用中藥粉
    (均含ＡＣＥＴＡＭＩＮＯＰＨＥＮ、ＣＡＡＦＦＥＩＮＥ等西藥成分)，竟基於
    概括犯意於民國九十年間，先後二次在上開中藥房出賣前揭中藥粉各一罐給丙○
    ○。嗣丙○○將上開治感冒藥粉供給其子服用後，發現其子汗流不止，遂向屏東
    縣衛生局請求送驗，經屏東縣衛生局將上開藥粉檢體送驗後而查獲，因認乙○○
    涉犯藥事法第八十三條第一項之罪嫌。
二、公訴人上開所認，無非以告發人丙○○之指訴、證人即屏東縣衛生局第四課技佐
    甲○○證述：送驗之藥粉確為丙○○所提出等語及行政院衛生署藥物食品檢驗局
    檢驗成績書等資為論據。訊據被告乙○○則堅詞否認有違反藥事法之犯行，辯稱
    ：我不認識丙○○，他也沒有來跟我買過藥，我賣的都是成中藥，另外還賣些科
    學中藥，是跟順天堂及大東藥廠購買的，我買進來是一整瓶的，賣出去也是一整
    瓶，並沒有將藥拆散來賣，也沒有販賣西藥等語。
三、按犯罪事實應依證據認定之，無證據不得推定其犯罪事實。不能證明被告犯罪者
    ，應為無罪之諭知。刑事訴訟法第一百五十四條、第三百零一條第一項分別定有
    明文。又按告發人之指述，在使被告受刑事處分為目的，應調查其他證據，以察
    其指述與事實是否相符。最高法院八十一年台上字第四四九號判決可資參照。經
    查：本件告發人固指訴向被告購買之中藥粉給家人服用後，發生汗流不止之症狀
    ，且上開藥粉經送屏東縣衛生局檢驗後，均含有ＡＣＥＴＡＭＩＮＯＰＨＥＮ等
    西藥成份，惟被告已否認送驗之藥粉為其所販售，且證人甲○○亦到庭證述：丙
    ○○提供檢驗之藥物是用透明塑膠罐裝起來的，外表並沒有標示等語，顯見送驗
    之中藥粉雖摻有西藥成分，而屬偽藥，然除告發人丙○○之指訴外，並無積極證
    據足認上開偽藥確係被告所販賣，依上說明，自應為被告無罪之諭知。
據上論斷，應依刑事訴訟法第三百零一條第一項，判決如主文。
本案經檢察官鄭伊鈞到庭執行職務
中      華      民      國      九十一    年    十二    月    二十四    日
                                      臺灣屏東地方法院刑事第一庭
                                          法  官  包梅真
右正本證明與原本無異。
如不服本判決應於收受本判決送達後十日內向本院提出上訴書狀，其未敘述上訴理由
者，並得於提起上訴後十日內向本院補提理由書狀（均須按他造當事人之人數附繕本
 ）「切勿逕送上級法院」
                                          書記官  蔡進吉
中      華      民      國      九十一    年    十二    月    二十四    日
